臺灣高等法院民事裁定
109年度抗字第817號
抗  告  人  守祥企業有限公司

法定代理人  許皇義


上列抗告人因與相對人達固營造有限公司間請求給付貨款事件，
就選任特別代理人費用部分，對於中華民國109年4月28日臺灣宜
蘭地方法院108年度訴字第295號裁定提起抗告，本院裁定如下：
    主  文
抗告駁回。
抗告費用由抗告人負擔。
    理  由
一、按選任特別代理人所需費用，及特別代理人代為訴訟所需費
    用，得命聲請人墊付；法院或審判長依法律規定，為當事人
    選任律師為特別代理人或訴訟代理人者，其律師之酬金由法
    院或審判長酌定之；前項酬金及第466條之3第1項之酬金為
    訴訟費用之一部，其支給標準，由司法院參酌法務部及中華
    民國律師公會全國聯合會意見定之，民事訴訟法第51條第5 
    項、第77條之25定有明文。又法院裁定律師酬金，應斟酌案
    情之繁簡、訴訟之結果及律師之勤惰為之，民事財產權之訴
    訟，於訴訟標的金額或價額百分之三以下，但最高不得逾新
    臺幣五十萬元，亦為法院選任律師及第三審律師酬金核定支
    給標準第4條第1項第1款所明定。
二、經查：抗告人於原法院以相對人為被告，起訴請求相對人給
    付貨款，經原法院以108年度訴字第295號給付貨款事件（下
    稱系爭給付貨款事件）受理。惟相對人原法定代理人鄭達三
    於起訴前之民國107年11月30日死亡，無法定代理人可為訴
    訟行為，抗告人乃聲請原法院選任特別代理人，經原法院裁
    定選任李蒼棟律師為相對人之特別代理人等情，有相對人公
    司登記資料、鄭達三個人基本資料查詢表、抗告人民事聲請
    選任特別代理人狀及原法院108年度聲字第63號裁定在卷可
    稽（見原法院108年度司促字第481號卷第12、13頁，原法院
    108年度聲字第63號卷第7頁、第23-24頁）。則原法院依抗
    告人之聲請，選任李蒼棟律師就系爭給付貨款事件為相對人
    之特別代理人，並依據民事訴訟法第51條第5項、第77條之2
    5規定，裁定李蒼棟律師之酬金應由抗告人墊付；且酌定酬
    金為新臺幣（下同）1萬9000元，亦未逾本件訴訟標的金額6
    4萬4441元（見原法院108年度訴字第295號卷第9-10頁）之
    百分之三，核與法院選任律師及第三審律師酬金核定支給標
    準第4條第1項第1款規定相符，並無違誤。
三、從而，原法院依民事訴訟法第51條第5項、第77條之25規定
    ，裁定命抗告人墊付李蒼棟律師擔任系爭給付貨款事件相對
    人特別代理人之酬金1萬9000元，於法並無不合。抗告意旨
    以特別代理人係由法院指派，且係為相對人為訴訟行為，其
    酬金無由伊墊付之理云云，指摘原裁定不當，求予廢棄，為
    無理由，應駁回其抗告。
四、據上論結，本件抗告為無理由。爰裁定如主文。
中　　華　　民　　國　　109 　年　　7 　　月　　21　　日
  　　　　　　　　民事第九庭  
  　                    審判長法  官  楊絮雲   
                              法  官  張宇葭
                              法  官  郭顏毓
正本係照原本作成。
不得再抗告。
中　　華　　民　　國　　109 　年　　7 　　月　　21　　日

    　　　　　　　　　　　　　書記官  黃雯琪